臺灣高雄地方法院刑事判決　　　　　　　　　　　　　九十三年度易字第四九五號
　　公　訴　人　臺灣高雄地方法院檢察署檢察官
　　被　　　告　甲○○
右列被告因違反毒品危害防制條例案件，經檢察官提起公訴（九十三年度偵字第五九
七三號），本院判決如左：
    主  文
甲○○持有第一級毒品，累犯，處拘役伍拾日，如易科罰金，以參佰元折算壹日。扣
案之第一級毒品海洛因壹包（驗後淨重零點壹柒公克，包裝重零點貳伍公克）沒收銷
燬之。
    事  實
一、甲○○前有多次違反麻醉藥品管理條例案件，最近一次於民國八十七年四月九日
    ，經臺灣高等法院高雄分院以八十七年度上易字第五四八號判決判處有期徒刑七
    月確定，並於八十八年一月十一日執行完畢，猶不知悔改，明知海洛因係屬毒品
    危害防制條例第二條第二項第一款之第一級毒品，不得非法持有，竟於九十三年
    一月五日下午六時許，在高雄市前鎮區前鎮橋邊，以新台幣一千元之價格向不詳
    姓名年籍綽號「阿猴」之成年男子，購買第一級毒品海洛因一包（驗後淨重○‧
    一七公克，包裝重○˙二五公克）後，非法予以持有，欲攜至他處施用，嗣未及
    施用即於同年月七日晚間七時三十分許，為警在高雄市○鎮區鎮○路九十六號前
    臨檢查獲，並扣得上開第一級毒品海洛因一包。
二、案經高雄市政府警察局刑警大隊報請臺灣高雄地方法院檢察署檢察官偵查起訴。
    理  由
一、右揭事實，業據被告許明德於本院審理中坦承不諱，且為警當場查獲之海洛因一
    包，經送法務部調查局鑑驗結果，確含有第一級毒品海洛因成分無誤（驗後淨重
    ○‧一七公克，包裝重○˙二五公克），有該局九十三年二月十六日編號000
    000000號鑑定通知書一紙附卷可稽（見九十三年毒偵字卷第一五二號卷第
    二二頁），而被告為警查獲後所採集之尿液，經送高雄市立凱旋醫院檢驗結果，
    僅有甲基安非他命陽性反應，確無嗎啡反應，亦有該院九十三年一月十三日高市
    凱醫檢字第○一五五二號煙毒尿液檢驗成績書一紙在卷足憑（見前開偵查卷第九
    頁），足見被告購買第一級毒品海洛因後，確實未及施用即為警查獲無訛。雖被
    告供稱於被查獲日之三、四天及三個月前均有施用第一級毒品海洛因之犯行，然
    此部分並無證據可資證明被告所述為真實，自難在無其他證據佐證之情形下，僅
    憑被告之自白即遽認被告確有施用第一級毒品之犯行，而認應與其被查獲日之施
    用第二級毒品安非他命之犯行同為先經觀察勒戒之處理，附此敘明。本件事證明
    確，被告犯行洵堪認定。
二、按行為後法律有變更者，應適用最有利於行為人之法律；比較新舊法時，應就罪
    刑有關之共犯、未遂犯、連續犯、牽連犯、結合犯以及累犯加重、自首減輕、暨
    其他法定加減原因與加減例等一切情形，綜其全部之結果，而為比較，再適用有
    利於行為人之法律處斷（最高法院二十四年上字第四六三四號判例、八十五年度
    台上第七五七號判決可資參照）。查海洛因係毒品危害防制條例第二條第二項第
    一款所稱之第一級毒品，是核被告所為，係犯毒品危害防制條例第十一條第一項
    之持有第一級毒品罪。又毒品危害防制條例於九十二年九月七日修正增訂第十一
    條第四項：「持有毒品達一定數量者，加重其刑至二分之一，其標準由行政院定
    之」，並於九十三年一月七日施行，而依行政院於九十三年一月七日以院臺法字
    第○九三○○八○五五一號訂定之「轉讓持有毒品加重其刑之數量標準」，分別
    就持有第一級毒品淨重達五公克以上者規定，加重其刑至二分之一。本件被告持
    有之第一級毒品海洛因雖未達五公克，有前開鑑驗報告附卷可稽，然被告犯罪後
    ，前開條例已有修正，且修正後毒品危害防制條例第十一條第四項加重其刑之規
    定，乃分則之加重，而比較行為時及裁判時之新舊法，以被告行為時之舊法較有
    利於被告，是應依刑法第二條第一項但書規定，適用最有利於行為人之舊法，併
    此敘明。又被告曾於八十七年間因違反麻醉藥品管理條例案件，經臺灣高等法院
    高雄分院以八十七年度上易字第五四八號判決判處有期徒刑七月確定，並於八十
    八年一月十一日執行完畢，有臺灣高雄地方法院檢察署刑案資料查註紀錄表、臺
    灣高等法院被告全國前案紀錄表各一份及臺灣澎湖地方法院檢察署檢察官執行指
    揮書一紙在卷可參，其受有期徒刑執行完畢，於五年以內再犯有期徒刑以上之本
    罪，為累犯，應依刑法第四十七條規定，加重其刑。爰審酌被告前曾有多次毒品
    前科紀錄，猶不知警惕，竟為施用之目的而持有海洛因，顯見意志不堅，惟念其
    犯後坦承犯行，尚知悔悟，且尚未及施用即被查獲，所犯情節尚非重大等一切情
    狀，量處如主文所示之刑，並諭知易科罰金之折算標準，以資懲儆。又扣案之第
    一級毒品海洛因一包（驗後淨重○‧一七公克，包裝重○˙二五公克），應依毒
    品危害防制條例第十八條第一項前段規定，不問屬於犯人與否，均沒收銷燬之。
據上論斷，應依刑事訴訟法第二百九十九條第一項前段，修正前毒品危害防制條例第
十一條第一項、第十八條第一項前段，刑法第十一條、第二條第一項但書、第四十七
條、第四十一條第一項前段，罰金罰鍰提高標準條例第二條，判決如主文。
本案經檢察官乙○○到庭執行職務。
中      華      民      國    九十三    年      五      月    三十一    日
                                臺灣高雄地方法院刑事第七庭
                                  審判長法  官    曾逸誠
                                        法  官    洪乙心
                                        法  官    廖純卿
右正本證明與原本無異。
如不服本判決，應於判決送達後十日內，向本院提出上訴狀。
                                        書記官    劉企萍
中      華      民      國    九十三    年      六      月      三      日
修正前毒品危害防制條例第十一條
持有第一級毒品者，處三年以下有期徒刑、拘役或新臺幣五萬元以下罰金
。
持有第二級毒品者，處二年以下有期徒刑、拘役或新臺幣三萬元以下罰金
。
持有專供製造或施用第一、二級毒品之器具者，處一年以下有期徒刑、拘
役或新臺幣一萬元以下罰金。
